臺灣臺中地方法院刑事判決　　　　　　　94年度訴字第3503號
公　訴　人　台灣台中地方法院檢察署檢察官
被　　　告　乙○○
　　　　　　　　　　35弄11.
上列被告因毒品危害防制條例案件，經檢察官提起公訴（94年度
毒偵字第5677號），經本院合議庭裁定由受命法官獨任進行簡式
審判程序，判決如下：
    主  文
乙○○連續施用第一級毒品，處有期徒刑捌月。扣案第一級毒品
海洛因玖包（合計淨重拾點壹壹公克、空包裝重點伍陸公克
）沒收銷燬之；又施用第二級毒品，處有期徒刑肆月；應執行有
期徒刑拾月。扣案第一級毒品海洛因玖包（合計淨重拾點壹壹
公克、空包裝重點伍陸公克）沒收銷燬之。
    犯罪事實
一、乙○○前於民國90年間，因施用毒品案件，經本院以90年度
    毒聲字第4619號裁定送台灣台中看守所附設勒戒所觀察、勒
    戒，經觀察、勒戒後認無繼續施用毒品之傾向，於90年9月2
    8日執行完畢出所，並經台灣台中地方法院檢察署檢察官以
    90 年度毒偵字第4721號不起訴處分；又於92年間，因施用
    毒品案件，經本院以92年度毒聲字第1382號裁定送台灣台中
    看守所附設勒戒所觀察、勒戒，經觀察、勒戒後認無繼續施
    用毒品之傾向，於92年6月13日執行完畢出所，並經台灣台
    中地方法院檢察署檢察官以92年度毒偵字第1647號為不起訴
    處分確定。詎乙○○仍不知戒絕毒癮，於上開觀察勒戒執行
    完畢釋放後5年內，復基於施用第一級毒品海洛因之概括犯
    意，自94年8月10日凌晨2、3時許至同年月18日凌晨2、3時
    許，在台中縣潭子鄉鐵路旁某處，以將海洛因摻入香菸中點
    燃吸食之方式，施用海洛因2次。另基於施用第二級毒品甲
    基安非他命之犯意，於94年8月18日採尿前回溯96小時內某
    時，在上開地點施用第二級毒品甲基安非他命1次。嗣為警
    於94年8月18日13時10分許，在台中市○○區○○路50之7號
    斜對面查獲，並扣得第一級毒品海洛因9包（合計淨重30.11
    公克、空包裝重3.56公克）。
二、案經台中縣警察局豐原分局報告台灣台中地方法院檢察署檢
    察官偵查起訴。
    理  由
一、上開揭犯罪事實，業據被告乙○○於警詢、偵訊及本院審理
    中坦承不諱，且被告為警查獲後，經採集尿液送請詮昕科技
    股份有限公司檢驗結果，呈甲基安非他命及嗎啡陽性反應，
    有該公司出具之濫用藥物尿液檢驗報告1紙附卷足稽，是被
    告上開自白施用毒品犯行堪予採信。又被告前於90年間，因
    施用毒品案件，經本院以90年度毒聲字第4619號裁定送台灣
    台中看守所附設勒戒所觀察、勒戒，經觀察、勒戒後認無繼
    續施用毒品之傾向，於90年9月28日執行完畢出所，並經台
    灣台中地方法院檢察署檢察官以90年度毒偵字第4721號不起
    訴處分；又於92年間，因施用毒品案件，經本院以92年度毒
    聲字第13 82號裁定送台灣台中看守所附設勒戒所觀察、勒
    戒，經觀察、勒戒後認無繼續施用毒品之傾向，於92年6月
    13日執行完畢出所，並經台灣台中地方法院檢察署檢察官以
    92 年度毒偵字第1647號為不起訴處分確定等情，有台灣高
    等法院被告前案紀錄表、台灣台中地方法院檢察署刑案資料
    查註紀錄表等附卷可佐。是本件被告於觀察勒戒執行完畢釋
    放後，5年內再犯施用毒品罪，事證已臻明確，應依法論科
    。
二、核被告所為，係犯毒品危害防制條例第10條第1項之施用第
    一級毒品罪及同條第2項之施用第二級毒品罪。又被告因施
    用海洛因、甲基安非他命毒品前之持有海洛因、甲基安非他
    命之低度行為，應為其施用之高度行為所吸收，均不另論罪
    。被告2次施用第一級毒品海洛因之行為，時間緊接，犯罪
    構成要件相同，顯係基於概括之犯意反覆為之，為連續犯，
    應依刑法第56條之規定論以一罪，並依法加重其刑。被告所
    犯施用第一級毒品罪與施用第二級毒品罪，犯意各別，犯罪
    構成要件互殊，應予分論併罰。爰審酌被告經2次觀察勒戒
    之處遇措施後，猶未能深切體認毒品危害己身之鉅，及早謀
    求脫離毒害之道，反而於出所後伺機再犯，未見有何收斂、
    警惕之意，足徵被告依賴毒品至深，自有使其接受相當時期
    監禁以敦化性情之必要，惟念及被告於法院審理時尚能坦承
    犯行，且施用毒品固戕害個人健康至深，然就他人權益之侵
    害仍屬有限，及其犯罪目的、手段、智識程度等一切情狀，
    分別量處如主文所示之刑，並定其應執行刑，以示懲儆。扣
    案之第一級毒品海洛因9包（合計淨重30.11公克、空包裝重
    3.56公克），係毒品危害防制條例第2條第2項第1款所定之
    第一級毒品，為違禁物，應依同條例第18條第1項前段之規
    定，沒收銷燬之。
據上論斷，應依刑事訴訟法第273條之1第1項、第299條第1項前
段，毒品危害防制條例第10條第1項、第2項、第18條第1項前段
，刑法第11條、第56條、第51條第5款，判決如主文。
本案經檢察官甲○○到庭執行職務。
中　　華　　民　　國　　94　　年　　12　　月　　22　　日
                      刑事第二庭  法  官  陳姵君
右正本證明與原本無異。
如不服本判決，應於送達後十日內向本院提出上訴狀（須附繕本
），上訴於臺灣高等法院臺中分院。
                                  書記官  劉文永
中　　華　　民　　國　　94　　年　　12　　月　　22　　日
附錄所犯法條：
毒品危害防制條例
第十條第一項：施用第一級毒品者，處六月以上五年以下有期徒
刑。
第十條第二項：施用第二級毒品者，處三年以下有期徒刑。
